臺灣高等法院臺中分院刑事裁定　　　　　96年度抗字第1007號
抗　告　人
即 受刑 人　甲○○
上列抗告人因聲請減刑案件，不服臺灣臺中地方法院中華民國96
年10月12日第一審裁定（96年度聲減字第4566號）提起抗告，本
院裁定如下：
    主  文
原裁定撤銷，發回臺灣臺中地方法院。
    理  由
一、本件抗告意旨略以：抗告人即受刑人甲○○因毒品件案件經
    臺灣南投地方法院93年度訴字第448號判處有期徒刑十一月
    ，再因毒品案件經臺灣臺中地方法院94年度中簡字第1654號
    判處有期徒刑四月，又因侵占案件經臺灣南投地方法院93年
    度易字第425號判處有期徒刑八月，上述三罪經臺灣臺中地
    方法院以94年度聲字第3334號裁定應執行有期徒刑一年九月
    ，抗告人就此三案件提出減刑之聲請。又抗告人復因詐欺案
    件經臺灣臺中地方法院94年度金訴字第19號判處有期徒刑六
    月，又因詐欺案件經臺灣臺中地方法院95年度易字第952號
    判處有期徒刑一年二月，上述二罪經臺灣臺中地方法院95年
    度聲字第3397號裁定應執行有期徒刑一年六月，此二罪再因
    減刑經臺灣臺中地方法院96年度聲減字第1829號裁定減為應
    執行有期徒刑九月。上述二定執行刑之裁定（即臺灣臺中地
    方法院94年度聲字第3334號及96年度聲減字第1829號）所犯
    之五罪，符合數罪併罰之規定，是併同聲請定其應執行之刑
    。而抗告人聲請狀所載係針對尚未獲減刑之上開前三罪聲請
    減刑，並就符合數罪併罰之上開五罪定其應執行之刑，原審
    以本件已經臺灣臺中地方法院96年度聲減字第1829號裁定確
    定，不得重複聲請，即駁回抗告人之聲請，尚有違誤等語。
二、經查，按「依本條例應減刑之罪，已經判決確定尚未執行或
    執行未完畢者，由檢察官或應減刑之人犯聲請最後審理事實
    之法院裁定之。」、「裁判確定前犯數罪均應減刑而未定執
    行刑者，就各罪依第二條、第四條、第六條至第八條規定減
    刑後，適用刑法第五十一條定其應執行之刑。裁判確定前犯
    數罪均減刑而已定執行刑者，仍依前項規定，另定應執行之
    刑；刑法第五十四條之餘罪，均應減刑者，亦同。」，中華
    民國九十六年罪犯減刑條例第8條第1項、第10條第1項、第2
    項定有明文，是人犯本人亦得聲請減刑，且經減刑之數罪如
    合乎數罪併罰條件，法院亦應裁定定執行刑，稽之臺灣高等
    法院被告減刑案件紀錄表、臺灣高等法院被告前案紀錄表，
    抗告人前犯臺灣南投地方法院93年度訴字第448號毒品案件
    、臺灣臺中地方法院94年中簡字第1654號毒品案件、臺灣南
    投地方法院93年度易字第425號侵占案件（即經臺灣臺中地
    方法院94年度聲字第3334號裁定應執行有期徒刑1年9月之三
    案）似尚未有減刑之相關紀錄，抗告人就上開三罪向原審法
    院聲請減刑，是否合法？是否須併裁定定執行刑？即非無調
    閱相關案卷查核之必要，原審就上開前三罪是否符合減刑要
    件，及上開共五罪（上述臺灣臺中地方法院94年度聲字第
    3334 號裁定所示之三罪及96年度聲減字第1829號裁定所示
    之二罪）是否在判決確定前所犯，俱未予釐清論述，即逕以
    其中二罪業經該院96年度聲減字第1829號裁定減刑確定，謂
    被告提出聲請有違一事不再理原則，而予裁定駁回之，顯難
    稱妥適，此又非無調查之必要及可能，爰撤銷原審裁定，並
    發回臺灣臺中地方法院為適當之處理。
三、據上論結，依刑事訴訟法第413條裁定如主文。
中　　華　　民　　國　　96　　年　　11　　月　　20　　日
　　　　　　刑事第一庭　審判長法　官　陳　紀　綱
                              法　官　張  智  雄
                              法　官　姚　勳　昌
上列正本證明與原本無異。
不得抗告。
                              書記官  吳　宗  玲
中　　華　　民　　國　　96　　年　　11　　月　　20　　日
